---
title: "Reporte Interactivo de Puntos Digitales - 2020"
author: "Juan Gabriel Juara"
date: "15/12/2020"
output: 
  html_document: 
    theme: cerulean
runtime: shiny
---

```{r setup, include=FALSE}
knitr::opts_chunk$set(echo = TRUE)
library(tidyverse)
library(plotly)

df <- read_csv("~/Documentos/rProyects/puntodigital/df.csv")

fecha <- lubridate::ymd(paste(2020,1:12,01,sep = "-"))
fecha <- tibble(fecha)

```

### Elegí un Punto Digital para ver la información

```{r input, echo=FALSE}
inputPanel(
  selectInput("puntodigital", label = "Seleccioná tu Punto Digital",
              choices = sort(unique(df$`Punto Digital`)), selected = "")
)
```


Durante el año 2020 el Punto Digital `r renderText(input$puntodigital)` reportó actividades durante **`r renderText(filter(df, df[2] == input$puntodigital) %>% select(fecha) %>% unique(.) %>% nrow(.))` meses**. Durante esos meses el Punto Digital reportó un total de **¡`r renderText(filter(df, df[2] == input$puntodigital) %>% nrow())` actividades!** y por ellas tuvo **¡`r renderText(filter(df, df[2] == input$puntodigital) %>% select(11) %>% sum())` asistencias!** Así se distribuyeron esas actividades y asistencias del Punto Digital en el año.

```{r actividades, echo=FALSE}
renderPlotly({
  
  df <- filter(df, df$`Punto Digital` == input$puntodigital)
  
  df <- full_join(fecha, df, by = c("fecha" = "fecha"))
  
  resumen <- df %>% 
    mutate(Eje = as_factor(Eje)) %>% 
    group_by(fecha, Eje, .drop = F) %>% 
    summarise("Cantidad de Actividades" = sum(!(is.na(Actividad)))) %>% 
    filter(!is.na(Eje))
  
  p <- resumen  %>% 
  ggplot(aes(x = fecha, y = `Cantidad de Actividades`, color = Eje))
  
  p <- p+
    geom_line()+
    geom_point(size = 3)+
    scale_x_date(date_breaks = "1 month", labels = months)+
    scale_color_viridis_d()+
    xlab("")+
    ylab("Cantidad de Actividades")+
    ggtitle("Actividades por mes del Punto Digital")+
    theme_minimal()
  
  ggplotly(p, tooltip = c("y", "fill"))

  })
```

---

```{r asistencias, echo=FALSE}

renderPlotly({
  df <- filter(df, df$`Punto Digital` == input$puntodigital)
  
  df <- full_join(fecha, df, by = c("fecha" = "fecha"))
  
  resumen <- df %>% 
    mutate(Eje = as_factor(Eje)) %>% 
    group_by(fecha, Eje, .drop = F) %>% 
    summarise("Cantidad de Asistencias" = sum(`Asistentes totales por ejes`, na.rm = T)) %>% 
    filter(!is.na(Eje))
  
  p <- resumen  %>% 
  ggplot(aes(x = fecha, y = `Cantidad de Asistencias`, color = Eje))
  
  p <- p+
    geom_line()+
    geom_point(size = 3)+
    scale_x_date(date_breaks = "1 month", labels = months)+
    scale_color_viridis_d()+
    xlab("")+
    ggtitle("Asistencias por mes del Punto Digital")+
    theme_minimal()
  
  ggplotly(p, tooltip = c("y"))
})
```


## 3 Tramites

En el Punto Digital hubo **¡`r renderText(filter(df, df[2] == input$puntodigital & df[4] == "Trámites" ) %>% .[[11]] %>% sum())` asistencias!** relacionadas a trámites.


```{r asistenciasTramites, echo=FALSE}

renderPlotly({
  validate(
    need(filter(df, df$`Punto Digital` == input$puntodigital & df[4] == "Trámites") %>% .[[11]]
         %>% sum() != 0, message = "No hay información reportada por el Punto Digital")
  )
  df <- filter(df, df$`Punto Digital` == input$puntodigital & df[4] == "Trámites")
  df <- full_join(fecha, df, by = c("fecha" = "fecha"))
  
  resumen <- df %>% 
    group_by(fecha, .drop = F) %>% 
    summarise("Cantidad de Asistencias" = sum(`Asistentes totales por ejes`, na.rm = T))
  
  p <- resumen  %>% 
  ggplot(aes(x = fecha, y = `Cantidad de Asistencias`))
  
  p <- p+
    geom_line(color = "#37BBED",)+
    geom_point(color = "#37BBED", size = 3)+
    scale_x_date(date_breaks = "1 month", labels = months)+
    scale_y_continuous(labels = scales::comma)+
    xlab("")+
    ggtitle("Asistencias en Trámites por mes")+
    theme_minimal()
  
  ggplotly(p, tooltip = c("y"))
})
```

---

El **principal grupo etario** que asistió al Punto Digital por trámites fueron **personas `r renderText(filter(df, df[2] == input$puntodigital & df[4] == "Trámites") %>% select("Menores de 12", "De 12 a 20", "De 21 a 65", "Mayores de 65") %>% pivot_longer(names_to = "Edad", values_to = "edad_x", cols = c("Menores de 12", "De 12 a 20", "De 21 a 65", "Mayores de 65")) %>% group_by(Edad) %>% summarise("Cantidad de Asistencias" = sum(edad_x, na.rm = T)) %>% top_n(n = 1) %>% .[[1,1]])` años**.

```{r asistenciasEdadTramites, echo=FALSE}
renderPlotly({
  df <- filter(df, df$`Punto Digital` == input$puntodigital & df[4] == "Trámites")
  
  resumen <- df %>% 
    select(`Menores de 12`, `De 12 a 20`, `De 21 a 65`, `Mayores de 65`) %>% 
    pivot_longer(names_to = "Edad", values_to = "edad_x", 
                 cols = c(`Menores de 12`, `De 12 a 20`, `De 21 a 65`, `Mayores de 65`)) %>%  
    group_by(Edad) %>%
    summarise("Cantidad de Asistencias" = sum(edad_x, na.rm = T))
  
  p <- resumen  %>% 
  ggplot(aes(x = Edad, y = `Cantidad de Asistencias`, fill = Edad))
  
  p <- p+
    geom_col()+
    scale_y_continuous(labels = scales::comma)+
    scale_fill_viridis_d()+
    xlab("Grupo de Edad")+
    ggtitle("Asistencias en Trámites por Grupo de Edad")+
    guides(fill = F)+
    theme_minimal()
  
  ggplotly(p, tooltip = c("y", "x"))
})
```

---

El principal tipo de trámite gestionado fue **`r renderText(filter(df, df[2] == input$puntodigital & df[4] == "Trámites") %>% mutate(Asistencias = .[[11]]) %>% group_by(Categoría) %>% summarise("Cantidad de Asistencias" = sum(Asistencias,na.rm = T)) %>% top_n(n = 1) %>% .[[1,1]])`** con **`r renderText(filter(df, df[2] == input$puntodigital & df[4] == "Trámites") %>%     mutate(Asistencias = .[[11]]) %>% group_by(Categoría) %>% summarise("Cantidad de Asistencias" = sum(Asistencias,na.rm = T))  %>% top_n(n = 1) %>% .[[1,2]])` asistencias** durante todo el año.

```{r asistenciasCategoriaTramites, echo=FALSE}
renderPlotly({
  df <- filter(df, df$`Punto Digital` == input$puntodigital & df[4] == "Trámites")
  
  resumen <- df %>% 
    group_by(Categoría) %>%
    summarise("Cantidad de Asistencias" = sum(`Asistentes totales por ejes`, na.rm = T))
  
  p <- resumen  %>% 
  ggplot(aes(x = Categoría, y = `Cantidad de Asistencias`, fill = Categoría))
  
  p <- p+
    geom_col()+
    scale_y_continuous(labels = scales::comma)+
    scale_fill_viridis_d()+
    xlab("Categoría de Trámite")+
    ggtitle("Asistencias en Trámites por Categoría de Trámite")+
    guides(fill = F)+
    theme_minimal()
  
  ggplotly(p, tooltip = c("y", "x"))
})
```

## 4 Otras actividades

Las actividades que hizo el Punto Digital no relacionadas a trámites generaron `r renderText(filter(df, df[2] == input$puntodigital & df[4] != "Trámites" ) %>% .[[11]] %>% sum())` asistencias.


```{r asistenciasOtrasActividades, echo=FALSE}

renderPlotly({
  df <- filter(df, df$`Punto Digital` == input$puntodigital & df[4] == "Trámites")
  
  df <- full_join(fecha, df, by = c("fecha" = "fecha"))
  
  resumen <- df %>% 
    group_by(fecha, .drop = F) %>% 
    summarise("Cantidad de Asistencias" = sum(`Asistentes totales por ejes`, na.rm = T))
  
  p <- resumen  %>% 
  ggplot(aes(x = fecha, y = `Cantidad de Asistencias`))
  
  p <- p+
    geom_line(color = "#37BBED",)+
    geom_point(color = "#37BBED", size = 3)+
    scale_x_date(date_breaks = "1 month", labels = months)+
    scale_y_continuous(labels = scales::comma)+
    xlab("")+
    ggtitle("Asistencias en Trámites por mes")+
    theme_minimal()
  
  ggplotly(p, tooltip = c("y"))
})
```
---

El principal grupo etario que asistió al Punto Digital por trámites fue XX

plot x edad

--- 

El principal tipo de trámite gestionado fue YYY con XXX cantidad de asistencias durante todo el año

plot x tipo

## Nube

Si visualizamos el trabajo de este año en el Punto Digital a partir de los títulos de las actividades realizadas, se vería algo así

nube de palabras

## FB

La página de Facebook de este Punto Digital alcanzó los XX seguidores, podés visitarla en este link:
